【裁判字號】    92,簡上,68
【裁判日期】    920731
【裁判案由】    侵占
【裁判全文】
臺灣板橋地方法院刑事判決                          九十二年度簡上字第六八號
    上  訴  人  臺灣板橋地方法院檢察署檢察官
    被      告  乙○○
右列上訴人因侵占案件，不服本院九十一年度板簡字第一九三五號中華民國九十一年
十二月十日第一審判決（聲請案號：九十一年度偵字第一二六三一號），提起上訴，
本院管轄之第二審合議庭判決如左：
    主  文
上訴駁回。
    事  實
一、乙○○前於民國八十八年十二月間起，協助甲○○管理臺北縣板橋市○○○路二
    一三巷六號出租套房事宜。其後竟基於意圖為自己不法所有之概括犯意，自民國
    九十年十二月二十七日起至九十一年三月二十二日止，乘房客朱美鳳等十一人委
    其轉交租金及押金予甲○○之機會，連續將房客朱美鳳等人所交付，合計新臺幣
    （下同）九萬八千五百元之款項，予以侵占入己，而未交付予甲○○，嗣經甲○
    ○查覺始提起本件告訴。
二、案經甲○○訴請臺灣板橋地方法院檢察署檢察官偵查起訴聲請簡易判決處刑。
    理  由
一、訊據被告乙○○固供承收受上開款項後，未交付予告訴人甲○○之事實不諱，惟
    矢口否認有何侵占犯行，辯稱：上開款項係伊向告訴人借用，事後亦書立切結書
    予告訴人，其後因伊經濟困難，小孩要註冊，才沒有錢還他云云，惟查，右揭事
    實，業據告訴人甲○○於偵審中指訴甚詳，復有收取住戶押租金統計表、房客所
    書立之切結書等件在卷為憑，是被告空言否認上情，不足採信。從而，本件事證
    已臻明確，被告犯行已足認定，自應依法論科。
二、核被告乙○○所為，係犯刑法第三百三十五條第一項之普通侵占罪。又被告所為
    數行為，時間緊接，所犯罪名相同，顯係出於概括之犯意反覆為之，為連續犯，
    爰依刑法第五十六條之規定以一罪論，並加重其刑。原審以被告罪證明確，而適
    用刑法第五十六條、第三百三十五條第一項、第四十一條第一項前段，罰金罰鍰
    提高標準條例第一條前段、第二條，量處有期徒刑四月，如易科罰金，以參佰元
    折算壹日，經核認事用法，均無違誤，量刑亦屬適當。
三、檢察官上訴意旨略以：被告乙○○侵占告訴人金額甚多，而原審判決僅判處有期
    徒刑四月，並得易科罰金，量刑顯然過輕，故據告訴人甲○○之具狀請求而上訴
    ，請求嚴懲不法，改判被告支付民事賠償金二十萬元等情。惟查，被告乙○○本
    件所犯侵占罪之財產金額為新臺幣九萬八千五百元，此有告訴人所呈被告收取住
    戶押租金統計表一紙在卷可參，且為告訴人自承在卷，至其餘超過前開數額部分
    究為借款或投資款，雙方各執一詞，尚乏積極事證足認超額部分亦屬被告侵占之
    押租金款項，嗣被告雖與告訴人甲○○成立民事上和解，承諾賠償損害金二十萬
    元予告訴人，有九十二年三月十九日和解書一紙附卷可稽，惟審酌本件被告侵占
    款項，原審宣告有期徒刑四月，並諭知易科罰金折算標準，衡酌被告犯罪動機、
    目的、手段、犯罪所生損害等一切情狀，尚無不妥。至於被告承諾賠償二十萬元
    予告訴人部分，告訴人自應可依循民事訴訟程序途徑，向被告追索積欠款項，並
    非本院所得酌斷。檢察官提起上訴，以原審量刑過輕為由，指摘原判決不當，核
    無理由，應予駁回。
據上論斷，應依刑事訴訟法第四百五十五條之一第一項、第三項、第三百六十八條，
判決如主文。
本案經檢察官陳伯厚到庭執行職務。
中      華      民      國    九十二    年      七      月    三十一    日
                              臺灣板橋地方法院刑事第六庭
                                  審判長法  官   徐   蘭   萍
                                        法  官   林   淑   婷
                                        法  官   彭   全   曄
右正本證明與原本無異
本件不得上訴
                                        書記官   莊   川   億
中      華      民      國    九十二    年      七      月    三十一    日


司法院資訊處製作；財團法人民間司法改革基金會備份。
